sk-SK: Intenzita chuti: Koncentrovaná; Emulzia; Stupeň extraktu; Jedna dávka; Štandardná sila; Super sila; Iné
sv: Smakintensitet: Koncentrerad; Emulsion; Extraktkvalitet; One shot; Standardstyrka; Superstyrka; Övrigt
ru: Интенсивность вкуса: Концентрированный; Эмульсия; Уровень экстракта; One shot (на одну порцию); Стандартная концентрация; Повышенная концентрация; Другое
hr-HR: Intenzitet okusa: Koncentrirano; Emulzija; Kvaliteta ekstrakta; Jedna doza; Standardna jačina; Super jačina; Ostalo
pt-PT: Intensidade do sabor: Concentrado; Emulsão; Grau de extrato; Dose única; Intensidade normal; Super intensidade; Outro
de: Geschmacksintensität: Konzentriert; Emulsion; Extraktqualität; One-Shot; Standardstärke; Superstark; Sonstige
da: Smagsintensitet: Koncentreret; Emulsion; Ekstraktkvalitet; One shot; Standardstyrke; Superstyrke; Andet
sl-SI: Intenzivnost okusa: Koncentrirano; Emulzija; Stopnja ekstrakta; One shot; Standardna moč; Super moč; Drugo
bg-BG: Интензивност на вкуса: Концентриран; Емулсия; Качество на екстракт; Еднократна доза; Стандартна сила; Супер сила; Друго
fr: Intensité de l’arôme: Concentré; Émulsion; Qualité extrait; Une seule dose; Force standard; Force supérieure; Autre
tr: Lezzet yoğunluğu: Konsantre; Emülsiyon; Özüt kalitesi; Tek atımlık; Standart güç; Süper güç; Diğer
en: Flavor intensity: Concentrated; Emulsion; Extract grade; One shot; Standard strength; Super strength; Other
nl: Smaakintensiteit: Geconcentreerd; Emulsie; Extractkwaliteit; One shot; Standaardsterkte; Supersterkte; Overige
fi: Makuaineen voimakkuus: Tiivistetty; Emulsio; Uutetaso; Kerta-annos; Vakiovahvuus; Erittäin vahva; Muu
nb: Smakintensitet: Konsentrert; Emulsjon; Ekstraktkvalitet; Én dose; Standard styrke; Supersterk; Annet
zh-TW: 風味強度: 濃縮; 乳化; 萃取級; 單次用量; 標準強度; 超高強度; 其他
ja: 風味の強さ: 濃縮; 乳化; エキスグレード; ワンショット; 標準強度; スーパーストレングス; その他
lt-LT: Skonio intensyvumas: Koncentruotas; Emulsija; Ekstrakto stiprumo; Greitai paruošiamas („One shot“); Standartinio stiprumo; Ypatingo stiprumo; Kita
pl: Intensywność smaku: Skoncentrowany; Emulsja; Stopień ekstraktu; One shot; Standardowa moc; Bardzo mocny; Inna
th: ความเข้มข้นของรสชาติ: เข้มข้น; อิมัลชัน; เกรดสารสกัด; วันช็อต; ความเข้มข้นมาตรฐาน; ความเข้มข้นพิเศษ; อื่นๆ
es: Intensidad del sabor: Concentrado; Emulsión; Grado de extracto; De una sola dosis; Intensidad estándar; Superintensidad; Otro
cs: Intenzita chuti: Koncentrovaná; Emulze; Kvalita extraktu; Jednorázová (one shot); Standardní intenzita; Super intenzita; Jiné
hu: Ízintenzitás: Koncentrált; Emulzió; Kivonat minőségű; One shot; Normál erősségű; Extra erős; Egyéb
zh-CN: 风味强度: 浓缩; 乳液; 提取物级; 单次; 标准浓度; 超强浓度; 其他
el: Ένταση γεύσης: Συμπυκνωμένη; Γαλάκτωμα; Ποιότητα εκχυλίσματος; Μίας δόσης; Κανονική ένταση; Πολύ υψηλή ένταση; Άλλο
pt-BR: Intensidade do sabor: Concentrada; Emulsão; Grau de extrato; One shot; Força padrão; Superforte; Outros
ko: 풍미 강도: 농축; 에멀전; 추출물 등급; 원 샷; 표준 농도; 슈퍼 스트렝스; 기타
it: Intensità del sapore: Concentrato; Emulsione; Grado di estratto; One shot; Intensità standard; Intensità elevata; Altro
vi: Cường độ hương vị: Cô đặc; Nhũ tương; Cấp độ chiết xuất; Dùng một lần (one shot); Độ đậm tiêu chuẩn; Siêu đậm đặc; Khác
ro-RO: Intensitatea aromei: Concentrat; Emulsie; Calitate de extract; One shot; Putere standard; Super putere; Altele